臺灣板橋地方法院民事裁定　九十一年度破字第一二號
　　聲　請　人
　　即　債務人　傳頻科技股份有限公司
　　法定代理人　甲　○
右聲請人聲請宣告破產事件，本院裁定如左：
    主      文
聲請駁回。
聲請程序費用由聲請人負擔。
    理      由
一、本件聲請意旨略以：聲請人即債務人係民國八十八年七月二十三日，由經濟部核
    准設立，經營電線、電纜、電子零組件、資料儲存及處理設備製造業，與模具製
    造業等事業，於八十八年起即因資金週轉出現缺口，而向銀行及股東借貸，迨於
    今年年初又因市場反應不佳及景氣持續低落，導致公司勉強經營，現聲請人依債
    權人名冊統計對外所欠款項共計新台幣（下同）四千六百六十四萬九千八百二十
    元（聲請狀誤載為二千八百六十三萬四千九百五十元），依債務人名冊統計對外
    可收取之債權僅一百零三萬一千三百六十二元，顯聲請人公司資產已不足清償債
    務，並欠缺清償之資力，對於已屆清償期且受請求之債務全部或主要部分，可預
    見其為一般繼續不能清償之財產狀態，依公司法第二百十一條第二項規定，董事
    會應即聲請破產，爰提出財產狀況目錄表、債務人清冊及債權人清冊等文件，依
    法聲請裁定宣告破產云云。
二、按破產，對債務人不能清償債務者，宣告之；又股份有限公司資產顯有不足抵償
    其所負債務時，除得依公司法第二百八十二條（即公司重整）辦理者外，董事會
    應即聲請宣告破產，破產法第五十七條及公司法第二百十一條第二項固分別定有
    明文。另破產法第六十二條亦明定債務人聲請宣告破產時，應附具財產狀況說明
    書及其債權人、債務人清冊，以如實說明債務人財產狀況，否則法院即無從瞭解
    債務人是否有不能清償債務情事，而裁定准許破產之聲請。
三、經查：
（一）依聲請人聲請宣告破產狀提出之財產狀況目錄表（即財產資料明細表）所列聲
      請人財產，僅有凱際CS-1394 上下蓋模、電腦網路設備、辦公設備、康政電話
      及語音系統、惠盈網路分析治具、掌上型LAN 測試器、翰林會計軟體及裝潢工
      程款等項，取得原價共計三百十九萬七千六百零六元，累計折舊共計一百十六
      萬二千一百八十四元（相減結果即聲請人財產現值為二百零三萬五千四百二十
      二元），連同一併提出之債權人、債務人名冊，統計對外可收取之債權僅為一
      百零三萬一千三百六十二元，所欠債務則高達四千六百六十四萬九千八百二十
      元，聲請人之負債額已高於資產價值四千餘萬元，固似有不能清償債務情事。
      惟經本院依職權調查，聲請人代理人於九十一年四月十八日受訊時，復供承：
      「公司除了壹佰捌拾餘萬元的債權以外，聲請人並出資百分之百於英屬維京群
      島成立控股公司，此控股公司再於大陸東莞成立東莞傳頻科技有限公司，所以
      如果要取得資產，只有處分東莞公司的設備，帳面價值有新台幣四、五千萬元
      ，但沒有處分的話，就沒有辦法取得」等語，可見聲請人為本件聲請時，隱匿
      其重要資產，並未附具確實之財產狀況說明書，以供法院判斷聲請人是否果有
      不能清償債務之應破產情事，所為聲請已與破產法第六十二條規定有違，況依
      聲請人代理人前開所述，聲請人轉投資之大陸東莞傳頻科技有限公司帳面價值
      高達四、五千萬，顯聲請人資產尚超過負債，要無資產不足清償債務之情形。
（二）雖聲請人於九十一年五月十四破產陳報狀補稱：其分別於英屬維京群島轉投資
      設立k-LINKS ENTERPRISE CO;LTD 及KERYX(BVI)CO;LTD二家公司，控有百分之
      百股份，並由KERYX(BVI)CO;LTD以外資名義設立大陸東莞傳頻公司云云，且提
      出大陸東莞傳頻公司之債權人名冊、債務人名冊及資產明細，表明該公司負債
      四千四百四十九萬九千一百三十五元，可收取債權二千零九十七萬八千四百九
      十二點八三元，設備價值一千五百九十四萬六千七百九十三點零六元，帳面價
      值已屬負數等節，然此無非聲請人片面製作之書面資料而已，並未經相關單位
      簽證確認，本難遽為採取，況聲請人上開所稱內容，非惟與其代理人先前所述
      不符，且未說明其於英屬維京群島所成立二家控股公司之資產情況，本院仍不
      能認定聲請人公司實際資產為何，進而判定聲請人公司應否裁定宣告破產。
（三）參以本院依職權調查時，聲請人之債權人華南商業銀行及彰化商業銀行均不同
      意本件破產聲請，並分別陳稱：「就聲請人公司帳面來看的話，不至於到破產
      的程度，因為大陸那邊，據瞭解大陸那邊仍有繼續生產中，該公司會提出破產
      聲請，好像是股東對未來經營意見不合」、「據瞭解該公司應該是股東內部對
      增資意見不合，而不是經營的問題，該公司現仍繼續營運中，如果股東能夠和
      諧繼續經營應該沒有問題」等語，且聲請人代理人亦稱：「就目前的狀況公司
      方面資金有很大的缺口，除非目前能夠再洽談，由第三人提供資金購買公司所
      有設備及現有營運，才不致走到破產地步」等情，足見聲請人公司仍有相當資
      產及經營價值，雖目前資金調度有所困難，然除聲請破產一途外，並非全無解
      決方法，聲請人公司實應對內調和股東意見，對外尋求資金協助，以度過經營
      難關，而非徒為破產聲請，使公司股東及債權人同蒙不利。
（四）綜上所述，本件聲請人並未提出確實之財產狀況說明書及相關證明文件，證明
      其有不能清償債務情事，從而，本件破產聲請為無理由，應予駁回。
四、依破產法第五條，民事訴訟法第九十五條、第七十八條，裁定如主文。
中　　　華　　　民　　　國　　九十一　　年　　　六　　　月　　　九　　　日
                                  臺灣板橋地方法院民事第二庭
~B法　　　官　連士綱
右正本證明與原本無異。
如不服本裁定應於送達後十日內向本院提出抗告狀。
中　　　華　　　民　　　國　　九十一　　年　　　六　　　月　　　十  　　日
~B法院書記官　李宏明
